Minutes et répertoires du notaire Philippe I COTHEREAU, 22 mars 1556 - 3 mai 1588 (étude VI)
Archives nationales
- Minutes de Philippe I COTHEREAU, 22 mars 1556 - 1588; MC/ET/VI/81 - MC/ET/VI/134
  - Minutes. 1577, janvier - 1577, juin, janvier 1577 - juin 1577; MC/ET/VI/113
    - Procuration par Claude Hervé, femme de Thomas Sebillet, avocat au Parlement, et auparavent veuve d'Ursin Pastoureau, à Jean Budé, procureur au Châtelet de Paris., 12 janvier 1577; MC/ET/VI/113
      procuration; Hervé, Claude; Pastoureau, Ursin; Bude, Jean; Budé, Jean; avocat au parlement (Ancien Régime); procureur de justice (Ancien Régime)
    - Promesse de Jean Chartier, maître fondeur de cuivre, rue de la Mortellerie, à Guillaume de Baillon, conseiller du roi et maître de ses comptes, sieur de Rouville, absent, Lambert Croisier, son serviteur stipulant et acceptant pour lui, de faire, pour le 15 août prochain, une figure de bronze de même grandeur et hauteur que le patron que le sieur de Rouville lui a donné, moyennant 12 écus soleil, sur quoi un écu lui a été payé par avance, et le reste lui sera payé au fur et à mesure des travaux, à savoir 4 écus quand le modèle de la figure sera fait, et les 7 écus restant à l'archèvement de celle-ci., 13 juin 1577; MC/ET/VI/113
      Documents du Minutier central des notaires de Paris, Histoire de l'art au XVIe siècle (1540-1600) [477 actes], par Catherine Grodecki, tome II, Sculpture, peinture et gravure, broderie, faïence et émaillerie, orfèvrerie et joaillerie, armes et armures, Paris, Archives nationales, 1986, p. 139, notice n° 691 (instrument de recherche imprimé dématérialisé, certaines notices sont plus détaillées dans la version intégrale accessible en ligne par la rubrique 'Autres instruments de recherche', voir contexte dans le Plan d’orientation général - Notaires de Paris, guides thématiques du Minutier).
      Baillon, Guillaume de
  - Minutes. 1577, juillet - 1577, décembre, juillet 1577 - décembre 1577; MC/ET/VI/114
    - Succession et quittance de Jean de Rouvroy, seigneur des Pins de la Vallée, à Madeleine Chevalier, veuve de Guy Arbaleste, défunt président de la chambre des comptes, seigneur de La Borde., 6 août 1577 - 7 août 1577; MC/ET/VI/114
      Date de création de la notice: 2008
      partage; quittance; Arbaleste, Guy (....-1570); Chevalier, Madeleine (15..-1590); Rouvroy, Jean de; magistrat
    - Marché par Jean Bardon et Jean Barbier, maîtres maçons et tailleurs de pierre, envers Georges de la Bassée, chevalier, conseiller du roi, trésorier de France., 16 septembre 1577; MC/ET/VI/114
      marché; Bardon, Jean; Barbier, Jean; La Bessée, Georges de; maçon; tailleur de pierre; trésorier de France (Ancien Régime)
  - Minutes. 1578, janvier - 1578, juin, janvier 1578 - juin 1578; MC/ET/VI/115
    Le mois d'avril 1578 manque.
    - Contrat de mariage de Charles Huault, seigneur de Montmagny, avocat au parlement, avec Antoinette Dudrac (dot: 1000 livres tournois). (Notes B. Pichon, VI/21), 22 janvier 1578-28 janvier 1578; MC/ET/VI/115
      contrat de mariage; Huault, Charles; Dudrac, Antoinette; avocat au parlement (Ancien Régime)
    - Procuration à Pierre Fieffé, marchand papetier, bourgeois de Paris, par Jacques Simmonet, marchand papetier à Saint-Rémy-de-la-Vanne en Brye, Jean Moreau, même profession à la Ferté-Gaulcher, et autres au pays de Brie, pour mener un appel en cour de Parlement., 22 janvier 1578; MC/ET/VI/115
      procuration; Fieffe, Pierre; Simmonet, Jacques; Moreau, Jean; commerçant; papetier
    - Bail à loyer pour six ans par noble homme 'Roger de Rogery', peintre et valet de chambre du Roi et concierge de ses grands jardins de Fontainebleau, y demeurant, à Robert Gobert, dit 'Chocquet', maître papetier à Essonnes, d'un moulin à papier assis au-dessus d'Essonnes, près Corbeil, au lieu-dit 'Normandie', cy-devant appelé 'le Moulin à huile', consistant en un moulin à papier garni de tous ses ustensiles, tournants et travaillants, maison habitable pour loger le papetier, ouvroir pour faire la marchandise et deux arpents et un quartier de pré, moyennant 120 livres tournois de loyer et deux 'faisses' de grand papier chaque année., 18 février 1578; MC/ET/VI/115
      Documents du Minutier central des notaires de Paris, Histoire de l'art au XVIe siècle (1540-1600) [477 actes], par Catherine Grodecki, tome II, Sculpture, peinture et gravure, broderie, faïence et émaillerie, orfèvrerie et joaillerie, armes et armures, Paris, Archives nationales, 1986, p. 207, notice n° 839 (instrument de recherche imprimé dématérialisé, certaines notices sont plus détaillées dans la version intégrale accessible en ligne par la rubrique 'Autres instruments de recherche', voir contexte dans le Plan d’orientation général - Notaires de Paris, guides thématiques du Minutier).
      Rogery, Roger de
    - Inventaire après décès de Pierre Jaloureau maître vinaigrier, dressé à la requête de Roland Milot, maître peintre et bourgeois de Paris, son exécuteur testamentaire, en une maison rue du Coq où demeurait le défunt et où demeure encore Roland Milot., 31 mars 1637; MC/ET/VI/115; 6 folios.
      Documents du Minutier central concernant les peintres, sculpteurs et graveurs au XVIIe siècle (1600-1650) [études I à X, 1955 actes], par Marie-Antoinette Fleury, tome I, Paris, S.E.V.P.E.N, 1969, p. 498 (instrument de recherche imprimé dématérialisé, certaines notices sont plus détaillées dans la version intégrale accessible en ligne par la rubrique 'Autres instruments de recherche', voir contexte dans le Plan d’orientation général - Notaires de Paris, guides thématiques du Minutier).
      inventaire après décès; Coq (rue du); Jaloureau, Pierre; Milot, Roland; peintre; vinaigrier
  - Minutes. 1578, juillet - 1578, décembre, juillet 1578 - décembre 1578; MC/ET/VI/116
    Le mois d'octobre 1578 manque.
    - Marché à ouvrages et réparations à l'église Sainte-Geneviève-du-Miracle-des-Ardents, cité de Paris, par Pierre Chappu, maître couvreur de maisons à Paris, demeurant rue des Gravilliers., 26 août 1578; MC/ET/VI/116
      marché; Gravilliers (rue des); Chappu, Pierre; couvreur
    - Rente à Lazare de Coquelay de 75 écus d'or, 4 rachetée en 1595 par Philippe Hurault de Cheverny, assise sur Marcoussis, concernant François de Balsac, seigneur d'Entragnes, gouverneur d'Orléans, et Charles de Balsac, seigneur de Dunes., 5 septembre 1578; MC/ET/VI/116
      constitution de rente; Balzac, François de; Balsac, Charles de; Coquelay, Lazare de; Hurault, Philippe (1523-1599)
  - Minutes. 1579, janvier - 1579, mai, janvier 1579 - mai 1579; MC/ET/VI/117
    - Transaction dans une succession entre Michelle Gentils, veuve de Pierre Dubois, maître peintre et sculpteur, Claude Dubois, même métier, et Noëlle Chesnet sa femme, Hamelin Delatrace, même métier, et sa femme Michelle Dubois, d'une part, et Lois Gaulde, receveur de Crèvecoeur, d'autre part. Un deuxième acte est daté du 30 janvier., 29 janvier 1579; MC/ET/VI/117
      accord; Gentils, Michelle; Duboys, Claude; Duboys, Pierre; Chesnet, Noëlle; Delatrace, Hamelin; Gaulde, Louis; Duboys, Michelle; peintre; sculpteur; comptable
    - Comptes des deniers divertis de la recette générale des rentes concernant Antoine Arnauld, contrôleur général des rentes, au profit de Jean de Verdun, trésorier des bâtiments de la reine mère., 14 février 1579; MC/ET/VI/117
      compte; Arnauld, Antoine; Verdun, Jean de; contrôleur (Ancien Régime); comptable; intendant particulier (Ancien Régime)
    - Nomination d'arbitres par Antoine Arnauld, contrôleur général des restes, et Antoine Matharel, procureur général de la reine mère, pour trancher le diffèrent qui les oppose au sujet du divertissement qui aurait été fait sur les restes pour la construction d'un bâtiment du palais des Tuileries (autre acte daté du 19 février 1579)., 14 février 1579; MC/ET/VI/117
      décision; Arnauld, Antoine; Matharel, Antoine
    - Marché entre Jacques Dauvage, maître brodeur, bourgeois de Paris, et Christophe Tribouillan, laboureur à Soignolles-en-Brie, diocèse de Paris, marguillier de l'oeuvre et fabrique audit Soignolles, pour ladite église, une chapelle de satin de Bruges blanc., 8 avril 1579; MC/ET/VI/117
      marché; Soignolles-en-Brie (Seine-et-Marne); Dauvage, Jacques; Tribouillan, Christophe; agriculteur; brodeur
    - Bail par Mathurin Egrol, procureur au Parlement, pour trois ans, de la quatrième partie d'un banc dans la grande salle du Palais, à Charles Bastaire, aussi procureur., 6 mai 1579; MC/ET/VI/117
      bail; Justice (palais de); Egol, Mathurin; Bastaire, Charles
    - Collège de Clermont, dit des Jésuites. Constitution de rente pour l'acquisition de deux maisons, rue Saint-Jacques, 'pour les accomoder à bâtir une église ou chapelle' pour leurdit collège., 14 mai 1579; MC/ET/VI/117
      Collèges et université de Paris au XVIe siècle (env. 9000 actes), par Madeleine Jurgens, Pierre-Yves Louis, Agnès Masson et Xenia Pamfilova, v. 1950, 1985-1994. (fichier papier entièrement dématérialisé; voir contexte dans le Plan d’orientation général - Notaires de Paris, guides thématiques du Minutier).
      constitution de rente; Clermont (collège de); Saint-Jacques (rue)
  - Minutes. 1579, juillet - 1579, décembre, juillet 1579 - décembre 1579; MC/ET/VI/118
    - Transport de créance concernant Jacques Fouyn, maître des requêtes, aumônier ordinaire du duc d'Anjou, seigneur de La Grange du Milieu (Notes B. Pichon, VI, 36)., 8 avril 1579; MC/ET/VI/118
      transport de droits; Fouyn, Jacques; maître des requêtes (Ancien Régime)
    - Transport et cession à Antoine Durant, marchand mercier, par Catherine Cramoisy, veuve de Gilles Corrozet, marchand libraire, bourgeois de Paris, de la moitié d'un banc en la grande salle du Palais contre le premier pilier du côté de la chapelle, 11 juillet 1579; MC/ET/VI/118
      cession; Cramoisy, Catherine; Corrozet, Gilles (actif de 1535 à 1568); Durant, Antoine; libraire
    - Bail à loyer pour 6 ans par Mathieu Lalemant, procureur aux requêtes de l'Hôtel, à Blaise de Vigenere, écuyer, d'une maison sise rue Galande, moyennant 83 écus 6 deniers; à la suite désistement dudit bail., 1er août 1579; MC/ET/VI/118
      bail; Galande (rue); Lalement, Mathieu; Vigenere, Blaise de; procureur du roi (Ancien Régime)
    - Jean Jaupitre, seigneur d'Etiolles, héritier en partie de Jean de Morviller, conseiller du roi au conseil privé, à cause de Madame de Breham, sa femme [Notes B. Pichon, VI, 37]., 12 août 1579; MC/ET/VI/118
      Etiolles (Essonne); Jaupitre, Jean; Morvillier, Jean de; Brehan, Madame
    - Contrat de mariage de Jean Chouart, compagnon doreur sur cuir à Paris, et de Jeanne Langlois, nièce de Pierre Langlois, aussi maître doreur sur cuir à Paris., 23 septembre 1579; MC/ET/VI/118
      contrat de mariage; Chouart, Jean; Langlois, Jeanne; Langlois, Pierre; décorateur; décorateur
    - Promesse de Simon Hardouin, maître menuisier, rue des Marivaux, à Jacques Malingre, avocat en Parlement, de lui faire et livrer dans les trois mois les ouvrages de menuiserie mentionnés au devis, à savoir du mobilier de salle et de chambre à marqueterie et incrustations de pierres, en y employant le plus beau bois et les plus belles matières qui se pourront trouver, moyennant 130 écus d'or, sur quoi 65 ont été payés par avance en présence des notaires., 16 octobre 1579; MC/ET/VI/118
      Documents du Minutier central des notaires de Paris, Histoire de l'art au XVIe siècle (1540-1600) [525 actes], par Catherine Grodecki, tome I, Architecture, vitrerie, menuiserie, tapisserie, jardins, Paris, Archives nationales, 1985, p. 253, notice n° 336 (instrument de recherche imprimé dématérialisé, certaines notices sont plus détaillées dans la version intégrale accessible en ligne par la rubrique 'Autres instruments de recherche', voir contexte dans le Plan d’orientation général - Notaires de Paris, guides thématiques du Minutier).
      Documents du Minutier central des notaires de Paris, Histoire de l'art au XVIe siècle (1540-1600), par Catherine Grodecki, tome I, Architecture, vitrerie, menuiserie, tapisserie, jardins, Paris, Archives nationales, 1985, 392 p.
      Malingre, Jacques
    - Marché de fourniture de marches et de deux paliers taillés par Nicolas Lhuillier, maître tailleur de pierres, demeurant devant le collège de Boncourt, envers Jérôme Aulbin, maître maçon, pour une maison sise rue Jean-de-l'Epine., 9 novembre 1579; MC/ET/VI/118
      marché; Jean-de-l'Epine (rue); Boncourt (collège de); Lhuillier, Nicolas; Aulbin, Jérôme; tailleur de pierre; maçon
    - Prise à bail par Jacques Malingre, avocat en Parlement, d'une maison à deux corps d'hôtel, rue des Marmousets, en la Cité, de Loup Le Roy, procureur en la cour., 23 novembre 1579; MC/ET/VI/118
      bail; Marmousets (rue des); Malingre, Jacques; Le Roy, Loup; avocat au parlement (Ancien Régime); procureur de justice (Ancien Régime)
  - Minutes. 1580, janvier - 1580, avril, janvier 1580 - avril 1580; MC/ET/VI/119
    - Deux actes avec la signature curieuse de Pantaléon de Rochecoubert ou Rochejoubert, aumônier du roi, abbé de Chanoux (lettres très allongées, type signature d'époque très ancienne, imitée dans des chartes)., 10 février 1579 - 20 février 1579; MC/ET/VI/119
      Charroux (Vienne, abbaye de); Roche-Joubert, Pantaléon de; prêtre; abbé
    - Procuration des pâtenôtriers et boutonniers d'émail de la ville de Paris pour le règlement du procès qu'ils ont en Parlement avec les pâtenôtriers de Gêts., 26 janvier 1580; MC/ET/VI/119
      procuration; tabletier
    - Procuration par Jérôme Stadius, fils de Jean Stadius, ancien lecteur du roi en mathématiques, et de Marguerite Vausille, sa veuve., 29 janvier 1580; MC/ET/VI/119
      Histoire des sciences et des techniques, XVIe-XIXe siècles (337 actes), par Madeleine Jurgens, Xenia Pamfilova, Claire Béchu, Marc Durand, v.1950 - 2005 (fichier papier entièrement dématérialisé; voir contexte dans le Plan d’orientation général - Notaires de Paris, guides thématiques du Minutier).
      Date de création de la notice: 2006
      procuration; Stadius, Jérôme; Stadius, Jean; Vausille, Marguerite; lecteur du roi (Ancien Régime)
    - Procuration d'Hercule d'Adde, gentilhomme servant de Monsieur, frère du Roi, demeurant au cloître Saint-Germain-l'Auxerrois, pour requérir devant les requêtes du Palais le retrait lignager de la 25e place à l'entrée et angle de la rue d'Orléans près la rue Saint-Antoine au lieu des Parc des Tournelles (12 toises de large le long de la rue de la Reine, 21 toises 1/2 de fief rue d'Orléans), dans laquelle place y a un pavillon de maçonnerie masure et découvert adjugé sur les héritiers de Jean Desducz., 3 février 1580; MC/ET/VI/119
      procuration; Adde, hercule d'
    - Titre nouvel par Jacques Malingre, avocat au Parlement et maître des requêtes de la maison du frère du roi, de la maison dite des Marmousets, sise rue des Marmousets, acquise par lui de Loup Leroy dit Dauphin, et que celui-ci avait fait bâtir sur des places acensées des Chartreux (voir contrat du 30 décembre 155? passé devant Fraquelin et Lamiral, notaires, étude XXXIII)., 12 février 1580; MC/ET/VI/119
      titre nouvel; Marmousets (rue des); Malingre, Jacques; Leroy dit Daulphin, Loup; avocat au parlement (Ancien Régime); maître des requêtes (Ancien Régime)
    - Résignation d'un office de sergent forestier au profit de Pierre Monnot, valet de chiens de la vénerie du roi, sergent forestier de la forêt de Saint-Dizier., 15 février 1580; MC/ET/VI/119
      renonciation; Monnot, Pierre; officier de la Vénerie du roi (Ancien Régime)
    - Quittance de Hamelin Delatrace, maître peintre et imagier, à Michel Martin, maître couvreur de maisons à Paris, de deux écus d'or à lui dus pour raison de procès pendant entre-eux au Châtelet à cause d'ouvrages de couverture à faire par ledit Martin., 4 mars 1580; MC/ET/VI/119
      quittance; Martin, Michel; Delatrace, Hamelin; peintre; dessinateur; couvreur
    - Marché par Pierre Duboys, maître maçon, pour construire une maison en un jardin appartenant à Louis Racquin, procureur au Parlement, sis rue de la Clef au faubourg Saint-Victor, suivi d'un marché de couverture du 28 mai (ét. VI 120) et de quittances du 21 juillet (ét. VI 120) par Pierre Duboys, maître maçon, et Denis Tournant, maître couvreur., 13 mars 1580; MC/ET/VI/119
      marché; quittance; Clef (rue de la); Saint-Victor (faubourg); Duboys, Pierre; Tournant, Denis; Racquin, Louis; maçon; couvreur
    - Promesse de Claude Duboys envers Jean Legrand, prêtre, curé de Blandy, chanoine et procureur de l'église collégiale Saint-Martin de Champeaux, de faire un crucifix entre la Vierge et Saint-Jean pour l'église de Champeaux., 6 avril 1580; MC/ET/VI/119
      Le marché est conclu moyennant 30 écus d'or, payables après la besogne faite et posée en l'église de Champeaux.
      Documents du Minutier central des notaires de Paris, Histoire de l'art au XVIe siècle (1540-1600) [477 actes], par Catherine Grodecki, tome II, Sculpture, peinture et gravure, broderie, faïence et émaillerie, orfèvrerie et joaillerie, armes et armures, Paris, Archives nationales, 1986, p. 65, notice n° 558 (instrument de recherche imprimé dématérialisé, certaines notices sont plus détaillées dans la version intégrale accessible en ligne par la rubrique 'Autres instruments de recherche', voir contexte dans le Plan d’orientation général - Notaires de Paris, guides thématiques du Minutier).
      Legrand, Jean
    - Promesse de Guillaume Claude, maître tapissier de haute lisse, demeurant hors la porte Saint-Marcel, rue d'Ablon, en la maison du Tuyau d'orgues (sic), à Antoine Gastineau, procureur au Parlement, de faire deux pièces de l'histoire de Saint-Christophe., 7 avril 1580 - 13 août 1580; MC/ET/VI/119
      La promesse est faite à raison de 6 écus d'or soleil l'aune carrée de Paris, sur quoi Guillaume Claude confesse avoir reçu 6 écus comptant en présence des notaires, et le reste lui sera payé à mesure qu'il fera les pièces, qu'il promet rendre l'une le jour de la Pentecôte et l'autre à la Notre-Dame de la mi-août.
      A la suite: 1580, du 16 avril au 13 août. Dix quittances de paiement, montant le tout à 78 écus d'or au soleil.
      Documents du Minutier central des notaires de Paris, Histoire de l'art au XVIe siècle (1540-1600) [525 actes], par Catherine Grodecki, tome I, Architecture, vitrerie, menuiserie, tapisserie, jardins, Paris, Archives nationales, 1985, p. 283, notice n° 395 (instrument de recherche imprimé dématérialisé, certaines notices sont plus détaillées dans la version intégrale accessible en ligne par la rubrique 'Autres instruments de recherche', voir contexte dans le Plan d’orientation général - Notaires de Paris, guides thématiques du Minutier).
      Gastineau, Antoine
    - Accord de Jean Marays, lunetier, et Claude Barbe, maître doreur sur cuivre, avec Vincent Leblanc, maître graveur à Paris, pour les frais de noces dudit Jean Marays et de Marie Leblanc, sœur de Vincent Leblanc., 26 mai 1580; MC/ET/VI/119
      accord; Marays, Jean; Barbe, Claude; Leblanc, Vincent; Leblanc, Marie; opticien; décorateur; graveur
    - Déclaration d'Odo Pigenat, recteur du collège de Clermont dit des Jésuites, Hermand de Sevilla, gentilhomme espagnol, Jean-Baptiste de Gonzalles, prêtre de la compagnie de Jésus, exécuteurs du codicille de Jean de Vergast de Mexia, ambassadeur du roi d'Espagne., 7 juillet 1580; MC/ET/VI/119
      déclaration; Espagne; Gonzalès, Jean-Baptiste de; Pigenat, Ode; Sevilla, Hermand de; Vargas de Mexia, Jean de (15..?-1580); ambassadeur; prêtre
  - Minutes. 1580, mai - 1580, décembre, mai 1580 - décembre 1580; MC/ET/VI/120
    Les mois d'octobre et novembre 1580 manquent.
    - Succession des parents de Claude Dubois, Hamelin Delatrace, tous deux peintres et imagiers, et Michelle Dubois, femme de ce dernier., 17 août 1580; MC/ET/VI/120
      partage; Duboys, Claude; Duboys, Michelle; Delatrace, Hamelin; peintre; dessinateur
    - Mariage de Jacques Langloys, peintre de verrières, demeurant près de Sainte-Opportune et d'Anne Barat, fille majeure, en la présence de Georges Langloys, maître vitrier, et Pierre Fontaine, maître serrurier, cousins., 28 août 1580; MC/ET/VI/120
      contrat de mariage; Sainte-Opportune (paroisse); Langloys, Jacques; Langloys, Georges; Barat, Anne; Fontaine, Pierre; peintre; maître verrier; vitrier; serrurier
    - Promesse de Henri Martin, maître peintre, rue Sainte-Avoye, à Pierre de La Bessée, chanoine de l'église de Paris et ayant charge des affaires de François d'O, de peindre 'en huile de coulleur de bois deux fois les travées qui luy ont esté monstrées en la maison dud. sieur d'O assize à Paris rue de la Plâtrière, ensemble les frizes de la largeur des poultres des chambres, salle et cabinetz de lad. maison, avec les croisées et portes d'icelle maison...', à faire le plus tôt qu'il sera possible, moyennant 3 écus 1/3 par travée., 23 septembre 1580; MC/ET/VI/120
      Documents du Minutier central des notaires de Paris, Histoire de l'art au XVIe siècle (1540-1600) [525 actes], par Catherine Grodecki, tome I, Architecture, vitrerie, menuiserie, tapisserie, jardins, Paris, Archives nationales, 1985, p. 77, notice n° 62 (instrument de recherche imprimé dématérialisé, certaines notices sont plus détaillées dans la version intégrale accessible en ligne par la rubrique 'Autres instruments de recherche', voir contexte dans le Plan d’orientation général - Notaires de Paris, guides thématiques du Minutier).
      O, François d'
  - Minutes. 1581, janvier - 1581, juin, janvier 1581 - juin 1581; MC/ET/VI/121
    - Rente assise sur les seigneuries de Valenton, Limeil, La Grange-du-Milieu ('maison porte close de fossés '...) concernant Jacques Fouyn, maître des requêtes ordinaire du frère du roi, prévôt d'Anjou., 22 février 1581; MC/ET/VI/121
      Mélanges XVIe siècle (427 actes), par Catherine Grodecki, 1971-1986 (fichier papier entièrement dématérialisé; voir contexte dans le Plan d’orientation général - Notaires de Paris, guides thématiques du Minutier).
      constitution de rente; Fouyn, Jacques; maître des requêtes (Ancien Régime)
  - Minutes. 1581, juillet - 1581, décembre, juillet 1581 - décembre 1581; MC/ET/VI/122
    - Déclaration d'Ambroise Paré, premier chirurgien du roi, demeurant à Paris, à propos de son gendre François Rousselet, époux de Catherine Paré, sa fille., 5 juillet 1581; MC/ET/VI/122
      déclaration; Paré; Rousselet, François; Paré, Catherine
    - Obligation de 67 écus par Pierre de Marans, chevalier de l'ordre du roi, chambellan ordinaire de Monseigneur frère du roi, grand maréchal de ses logis, à Claude Dubois, maître peintre à Paris, selon une cédule du 29 janvier 1573., 26 juillet 1581; MC/ET/VI/122
      obligation; Marans, Pierre de; Duboys, Claude; peintre
    - Déclaration de Baptiste Androuet du Cerceau, architecte du roi, demeurant faubourgs de Paris hors la porte Saint-Germain-des-Prés, sur les fossés d'entre les portes de Nesles et de Bussy, enseigne des deux ymaiges. Signature (désistement et contre-lettre de constitution de rente à Jacques de Barbere (ou Barberey), chauffe-cire de la chancellerie)., 27 juillet 1581; MC/ET/VI/122
      déclaration; Saint-Germain-des-Prés (hameau); Androuet du Cerceau, Baptiste; Barbere, Jacques de; architecte
    - Bail d'une maison par Hamelin Delatrace, maître peintre et imagier, demeurant rue de la Juiverie à l'enseigne de l'Ange., 13 septembre 1581; MC/ET/VI/122
      bail; Juiverie (rue de la); Ange (enseigne de l'); Delatrace, Hamelin; peintre; dessinateur
  - Minutes. 1582, janvier - 1582, juin, janvier 1582 - juin 1582; MC/ET/VI/123
    - Promesse de Hector de Rieulx, maître plombier, rue de la Vannerie, à Jacques Fouyn, abbé de l'abbaye des Saints-Serge-et-Bacchus lès Angers, de lui fournir et mettre en oeuvre ma plomberie d'un pavillon neuf [Château de la Grange-du-Milieu]., 10 février 1582; MC/ET/VI/123